【裁判字號】    95,易,736
【裁判日期】    950825
【裁判案由】    竊盜
【裁判全文】
臺灣彰化地方法院刑事判決               95年度易字第736號
公  訴  人  臺灣彰化地方法院檢察署檢察官
被      告  甲○○原名李岳霖.
                      之1
上列被告因竊盜案件，經檢察官提起公訴（95年度偵緝字第355
號）及移送併案審理（95年度偵字第6117號），本院判決如下：
    主  文
甲○○連續攜帶兇器竊盜，累犯，處有期徒刑玖月。
    事  實
一、甲○○（原名李岳霖，於民國93年5月7日更名，綽號「紅毛
    」）前於93年間，因竊盜（竊取汽車音響）案件，經臺灣臺
    中地方法院判處有期徒刑6月確定，於93年8月31日入監執行
    ，甫於94年2月28日（起訴書誤載為3月1日）執行完畢。竟
    不知悔改，基於意圖為自己不法所有之概括犯意，先於94年
    10月12日凌晨5時許，在彰化縣秀水鄉○○村○○路○段251
    號前，持不詳之物（未扣案，查無證據堪認屬刑法上之「兇
    器」）打破乙○○所有車牌號碼2658-L G號自用小客車之右
    前車窗玻璃後，再持不詳之工具（未扣案，查無證據堪認屬
    刑法上之「兇器」）竊取車內之汽車音響1組（價值約新台
    幣【下同】45,000元）。嗣於同日上午9時許，乙○○發現
    後，報警處理，經警鑑識小組於該被打破之車窗內側採集指
    紋送驗，結果與甲○○在內政部警政署刑事警察局所建檔指
    紋卡之左中指、右中指相符，始悉上情。甲○○再於同年10
    月16日凌晨3時許，駕駛向友人林駐葳借得之車牌號碼7876-
    HS號自用小客車，在彰化縣彰化市○○里○○○路372號前
    ，持其所有客觀上足對人之生命、身體、安全構成威脅，具
    有危險性類似螺絲起子之扳手1支（全長約10公分，金屬部
    分約6公分，未扣案，已丟棄滅失），卸下車牌上之固定螺
    絲，竊取丙○○所有之車牌號碼5226-HR號自用小客車車牌1
    面（藉以懸掛在所借之車子上，避免在飆車時，因交通違規
    遭警舉發）。
二、案經彰化縣警察局鹿港、彰化分局分局先後報請臺灣彰化地
    方法院檢察署檢察官偵查起訴及移送併案審理。
    理  由
一、訊據被告甲○○對於竊取車牌號碼5226-HR號自用小客車車
    牌1面之事實，固坦承不諱，惟矢口否認涉有前開竊取汽車
    音響之犯行，辯稱：伊並沒有到彰化縣秀水鄉，且未偷竊車
    號2658-LG號自用小客車車內音響，又不認識被害人乙○○
    云云。惟查：
二、有關證據能力部分之說明：
    以下所引用之被告以外之人於審判外之言詞或書面陳述，依
    刑事訴訟法第159條之5第1項之規定，均具有證據能力，核
    先敘明。
三、認定犯罪事實所根據之證據及理由：
(一)、上揭財物遭竊之事實，分據證人即被害人乙○○於警詢及偵
    查中、丙○○於警詢時證述明確。
(二)、又警方係針對車號2658-LG號自用小客車之車身外表及車內
    以粉末法採證，採集5枚指紋，其中編號01係自左前車門外
    把手採得，編號02、03、04係自右前車窗遭破壞玻璃內緣表
    面採得，車內後視鏡表面採得編號05指紋，送請內政部警政
    署刑事警察局鑑定，經該局以指紋特徵點比對法、指紋電腦
    比對法鑑驗結果，其中送件編號02、03、04指紋，經輸入指
    紋電腦比對再由人工確認結果，依序與該局檔存被告指紋卡
    之左中指、左中指、右中指指紋相符，編號05之指紋與被害
    人乙○○之右拇指指紋相符，其他指紋，因紋線不清，無法
    比對等語，有彰化縣警察局鹿港分局鑑識小組刑案現場勘察
    報告表及所附遭竊車輛現場採證照片9張、95年6月7日鹿警
    分偵字第0950003148號函及所附職務報告書、內政部警政署
    刑事警察局94年11月14日刑紋字第0940168473號函及所附之
    鑑驗書等附卷可稽。以送件編號02、03、04指紋均係自車號
    2658-L G號自用小客車之右前車窗玻璃內側（按安全玻璃外
    側承受外力破壞呈現破碎樣，無法採集，僅餘內側可採集）
    採集取得，被告若未為此部分之犯行，與被害人乙○○又不
    認識，如何在上開遭破壞之玻璃處留下指紋，足見上開所辯
    顯不足採信。
(三)、又警方自彰化縣彰化市○○○路上之監視錄影設備中發現：
    竊取車牌號碼5226-HR號自用小客車車牌1面係駕駛車號7876
    -HR號自用小客車者所為，此有翻拍照片2張可徵。另證人即
    車號7876-HR號自用小客車車主林駐葳於警詢中證述：94年
    10 月16日竊取車牌號碼5226-HR號自用小客車車牌1面之時
    段，其所有之自小客車係供被告使用等語無誤，此外復有被
    告於本院當庭所繪類似螺絲起子之扳手圖樣1紙（見本院95
    年7月19日準備程序筆錄）、車輛（車牌）失竊資料個別查
    詢報表─查詢車牌認可資料及車籍作業系統─查詢認可資料
    各1份在卷可憑，被告此部分之自白與事實相符，足堪採信
    。
(四)、綜上所述，被告所犯2次竊盜犯行事證明確，堪以認定，應
    依法科。
四、論罪與量刑：
(一)、被告甲○○行為後，刑法及刑法施行法業於94年2月2日經總
    統以華總一義字第09400014901號令修正公布，並於95年7月
    1日施行（下稱新刑法，修正前刑法下稱舊刑法），參酌最
    高法院95年5月23日刑事庭第8次會議有關新舊法適用原則之
    決議，新刑法第2條第1項之規定，係規範行為後法律變更所
    生新舊法律比較適用之準據法，於新刑法施行後，應適用新
    刑法第2條第1項之規定，為「從舊從輕」之比較。又基於「
    罪刑法定原則」及「法律不溯及既往原則」，行為之處罰，
    以行為時之法律有明文規定者為限，必「行為時與行為後」
    之法律均有處罰之規定，始有新刑法第2條第1項之適用。另
    於比較時應就罪刑有關之共犯、未遂犯、想像競合犯、牽連
    犯、連續犯、結合犯，以及累犯加重、自首減輕暨其他法定
    加減原因（如身分加減）與加減比例等一切情形，本於「統
    一性及整體性原則」，綜其全部罪刑之結果而為比較。且「
    從刑附屬於主刑」，除法律有特別規定者外，依主刑所適用
    之法律。本案涉及法律變更之部分，經依如附表所示比較新
    、舊刑法之規定，以舊刑法有利於被告，依新刑法第2條第1
    項前段規定，自應適用最有利於被告之舊刑法，先此敘明。
(二)、刑法第321條第1項第3款之攜帶兇器竊盜罪，係以行為人攜
    帶兇器竊盜為其加重條件，此所謂兇器，其種類並無限制，
    凡客觀上足對人之生命、身體、安全構成威脅，具有危險性
    之兇器均屬之，且祇須行竊時攜帶此種具有危險性之兇器為
    已足，並不以攜帶之初有行兇之意圖為必要。被告攜帶類似
    螺絲起子之扳手1支，前端係金屬材質，長約6公分等情，已
    據被告陳明在卷，客觀上足以對人之生命、身體及安全構成
    威脅，核屬刑法第321條第1項第3款規定之兇器。核被告甲
    ○○所為，係犯刑法第320條第1項之普通竊盜罪及同法第32
    1條第1項第3款之攜帶兇器竊盜罪。被告先後2次竊盜犯行，
    時間緊接，所犯為構成要件相同之罪名，顯係基於概括犯意
    反覆為之，應依修正前刑法第56條連續犯之規定，論以一情
    節較重之攜帶兇器竊盜罪處斷，並依法加重其刑。又查被告
    前於93年間，因竊盜案件，經臺灣臺中地方法院判處有期徒
    刑6月確定，於93年8月31日入監執行，甫於94年2月28日執
    行完畢，此有臺灣高等法院被告全國前案紀錄表及台灣彰化
    地方法院檢察署刑案資料查註紀錄表各乙份附卷可稽，其受
    此有期徒刑執行完畢後，5年以內再犯有期徒刑以上之罪，
    應依舊刑法第47條累犯之規定遞加重其刑。爰審酌被告於本
    案之責任、犯罪之動機、方法、手段、所生危害暨犯後態度
    等一切情狀，量處如主文所示之刑，以示懲儆。
(三)、至於未扣案所示之兇器─類似螺絲起子之扳手1支，雖係被
    告所有供犯罪所用之物，惟已經丟棄滅失等情，業據被告供
    述在卷，已無沒收之必要。
(四)、另公訴人起訴事實雖未敘及被告於95年10月16日凌晨3時許
    ，在彰化縣彰化市○○里○○○路372號前，竊取上開自用
    小客車車牌1面之事實，然此部分之事實與公訴人起訴之犯
    罪事實具有舊刑法第56條連續犯之裁判上一罪之關係，為起
    訴效力所及，本院自應併予審究。
據上論斷，應依刑事訴訟法第299條第1項前段，刑法第2條第1項
前段、修正前刑法第56條、刑法第321條第1項第3款、修正前刑
法第47條，判決如主文。
本案經檢察官林士富到庭執行職務。
中    華    民    國    95    年    8     月    25    日
                  刑事第二庭    審判長法  官  石馨文
                                      法  官  黃齡玉
                                      法  官  李水源
以上正本證明與原本無異。
如不服本判決，應於判決送達後10日內向本院提出上訴狀 (須附
繕本)。
告訴人或被害人對於判決如有不服具備理由請求檢察官上訴者，
其上訴期間之計算係以檢察官收受判決正本之日期為準。
中    華    民    國    95    年    8     月    29    日
                                      書記官  廖建興
附錄本案論罪科刑法條全文
中華民國刑法第321條
犯竊盜罪而有左列情形之一者，處6 月以上、5 年以下有期徒刑
：
一  於夜間侵入住宅或有人居住之建築物、船艦或隱匿其內而犯
    之者。
二  毀越門扇、牆垣或其他安全設備而犯之者。
三  攜帶兇器而犯之者。
四  結夥三人以上而犯之者。
五  乘火災、水災或其他災害之際而犯之者。
六  在車站或埠頭而犯之者。
前項之未遂犯罰之。
附表
┌───┬───────┬────────┬──────┐
│比較  │舊刑法於本案適│新刑法於本案適用│依從舊從輕原│
│法條  │用之法律效果  │之法律效果      │則比較結果  │
├───┼───────┼────────┼──────┤
│舊刑法│多數行為因具有│連續犯之形成結構│本條從舊刑法│
│第56條│連續關係，連續│，本質上就是各自│第56條之規定│
│      │數行為而犯同一│都得以獨立之犯罪│，較有利於被│
│      │罪名，以一罪論│，亦即是數罪之性│告。        │
│      │，但得加重其刑│質，因具備連續關│            │
│      │至2分之1。    │係，而以單一評價│            │
│      │              │之模式來處理，因│            │
│      │              │此，在連續犯刪除│            │
│      │              │後，原各自獨立之│            │
│      │              │數個犯行，應回歸│            │
│      │              │數罪併罰之規定處│            │
│      │              │理。            │            │
├───┼───────┼────────┼──────┤
│舊刑法│關於刑法第47條│修正後刑法第47條│依新刑法第2 │
│第47條│累犯規定，修正│第1項固僅限於故 │條第1項前段 │
│、新刑│前對於行為人不│意犯，始有累犯適│之規定，適用│
│法第47│論是故意犯或過│用，惟於同條第2 │行為時之法律│
│條第1 │失犯，均有累犯│項增列「受強制工│，即從舊刑法│
│、2項 │適用（加重本刑│作處分之執行完畢│第47條。    │
│      │至2分之1）。本│或一部之執行而免│            │
│      │案事實無論適用│除後，5年以內故 │            │
│      │新刑法第47條第│意再犯有期徒刑以│            │
│      │1項、舊刑法第 │上之罪者」，有累│            │
│      │47 條之規定， │犯之適用，暨因同│            │
│      │均構成累犯，而│法第49條刪除原「│            │
│      │無何差異。    │依軍法受裁判者，│            │
│      │              │不適用累犯」之規│            │
│      │              │定，從而「依軍法│            │
│      │              │受裁判」，5年以 │            │
│      │              │內故意再犯有期徒│            │
│      │              │刑以上之罪者，同│            │
│      │              │有累犯之適用，就│            │
│      │              │此而言，又較舊法│            │
│      │              │適用之範圍較大。│            │
│      │              │效果：同樣加重本│            │
│      │              │刑至2分之1。    │            │
│      │              │本案事實無論適用│            │
│      │              │新刑法第47條第1 │            │
│      │              │項、舊刑法第47條│            │
│      │              │之規定，均構成累│            │
│      │              │犯，而無何差異。│            │
├───┴───────┴────────┴──────┤
│比較結果：                                            │
│綜其全部罪刑之比較，應以舊刑法較有利於被告，故本案應一│
│體適用舊刑法。                                        │
└───────────────────────────┘


司法院資訊處製作；財團法人民間司法改革基金會備份。
